【裁判字號】    92,親,37
【裁判日期】    921229
【裁判案由】    確認親子關係不存在
【裁判全文】
臺灣新竹地方法院民事判決  九十二年度親字第三七號
    原        告  乙○○即葉玉.
    被        告  甲○○
                          十號.
                          居同.
                          民國.
                          身分.
    兼法定代理人  邱聰仁  住台.
                          民國.
                          身分.
右當事人間請求確認認領無效事件，於民國九十二年十二月十九日辯論終結，本院判
決如左：
    主      文
確認被告邱聰仁對被告甲○○所為之認領行為無效。
訴訟費用由被告負擔。
    事實及理由
壹、原告起訴主張：緣原告乙○○即葉玉蘭雖於民國（下同）八十二年間產下一女即
    被告甲○○，然因其生父係有婦之夫之故，乃由被告邱聰仁出面認領該女，並將
    被告邱聰仁登載為被告甲○○之父。因此，被告邱聰仁與被告甲○○間既未具有
    真實血緣關係，則其認領行為顯有無效等情。綜上，原告爰依法為此提起本訴等
    語。並聲明求為判決如主文所示。
貳、被告則以：當時我是在新竹認領的，我有去自首，被告甲○○之真實父親其實是
    我哥哥。我願意做血緣鑑定等語資為抗辯。
參、得心證之理由：
一、按非婚生子女或其生母，對於生父之認領，得否認之，民法第一千零六十六條定
    有明文。而因認領而發生婚生子女之效力，須被認領人與認領人間具有真實之血
    緣關係，否則其認領為無效，此時利害關係人均得提起認領無效之訴。又認領無
    效之訴權不因時效或除斥期間而消滅，且由第三人提起認領無效之訴者，如認領
    當事人之一方死亡時，僅以其他一方為被告即為已足，亦有最高法院八十六台上
    字第一九○八號判例可資參照，合先敘明。
二、經查，原告乙○○即葉玉蘭主張被告甲○○與被告邱聰仁無真實之血緣關係乙節
    ，業經被告到庭自承在卷，並有臺灣臺中地方法院檢察署檢察官九十二年度偵字
    第一六五二○號不起訴處分書附卷可據。且經本院依職權函請財團法人長庚紀念
    醫院對被告邱聰仁、甲○○是否具有真實血緣關係進行鑑定後，據函覆表示：「
    根據Ｄ２Ｓ１３３８，Ｄ８Ｓ１１７９，Ｄ１８Ｓ５１，ＴＰＯＸ，等位點之遺
    傳標記分析結果，據以排除『邱聰仁是甲○○的親生父親』。」等情，核與原告
    所陳情節相符，有該醫院林口分院九十二年十二月五日（九二）長庚院法字第一
    三六四號函附親子鑑定報告書在卷可稽，故原告上開主張，自堪信為真實。從而
    ，揆諸前開規定及說明，原告提起本件訴訟訴請確認認領無效，即無不合，自應
    准許。
肆、訴訟費用之依據：民事訴訟法第七十八條、第八十五條第一項前段，判決如主文
    。
中      華      民      國    九十二    年      十二    月    二十九    日
                                    臺灣新竹地方法院家事法庭
                                        法      官  許翠玲
右為正本係照原本作成。
如對本判決上訴須於判決送達後廿日內向本院提出上訴狀。
                                        法院書記官  陳宏城
中      華      民      國    九十二    年      十二    月    二十九    日


司法院資訊處製作；財團法人民間司法改革基金會備份。
